【裁判字號】    88,易,2607
【裁判日期】    891003
【裁判案由】    違反公司法
【裁判全文】
臺灣桃園地方法院刑事判決                        八十八年度易字第二六七號
    公  訴  人  台灣桃園地方法院檢察署檢察官
    被      告  乙○○
右列被告因違反公司法案件，經檢察官聲請簡易處刑判決（八十八年度偵字第一四三
四二號），經本院桃園簡易庭認不得以簡易判決處刑，移送本院適用通常程序，本院
判決如左：
    主  文
乙○○無罪。
    理  由
一、公訴意旨略以：被告乙○○係桃園縣桃園市○○○路○段一六八號三樓貝爾夢斯
    國際有限公司（下稱貝爾夢斯公司）負責人，明知該公司登記營業項目為（一）
    化妝品批發業、（二）化妝品零售業、（三）其他機械器具批發業、（三）其他
    機械器具零售業。竟自民國八十八年七月三日起，在上址經營登記範圍以外之護
    膚美容業務，而未向主管機關單位為變更營業項目登記，因認貝爾夢斯公司違反
    公司法第十五條第一項之規定，被告為公司負責人，涉有同法同條第三項之罪嫌
    。
二、訊據被告堅決否認上開犯行，辯稱雖曾於八十六年間與丙○○、甲○○等人合資
    成立貝爾夢斯公司，從事美容器材買賣，並由伊擔任負責人。但伊早於八十七年
    三月三十一日與丙○○、甲○○等人合意退股，並變更該公司負責人及股東名義
    ，此後該公司之作為均與伊無關等語。經查，本件公訴人指被告為貝爾夢斯公司
    之負責人，而該公司於八十八年七月三日間有經營公司登記營業項目以外之業務
    ，無非以桃園縣政府會同桃園縣警察局於八十八年七月三日會勘貝爾夢斯公司時
    所製作之桃園縣建築物公共安全之構造及設備檢（複）查記錄表，其上記載負責
    人為被告為據。然被告於貝爾夢斯公司八十七年三月二十一日成立時，固擔任負
    責人職務，惟於同年七月九日起，負責人之職務即改由訴外人庚○○擔任，於八
    十八年五月三日起，該公司負責人變更為丁○○，被告復不在股東名冊之列，此
    有經濟部中部辦公室八十九年五月三十日經八九中辦三管字第第○八九一四六號
    函所附貝爾夢斯公司設立及歷次變更之公司事項登記卡在卷足憑，核與被告所提
    出之退股協議書影本，及證人丙○○到庭證述被告退股之事實相符，堪認被告辯
    稱貝爾夢斯公司八十八年間之營業行為與其無涉等語，非無可採。雖桃園縣政府
    會同桃園縣警察局於八十八年七月三日前往貝爾夢斯公司檢查時製作桃園縣建築
    物公共安全之構造及設備檢（複）查記錄表，其上記載該公司之負責人為被告，
    然證人蔣朝九、呂鴻圖即桃園縣政府商業課員工、證人楊震豪即桃園縣政府建管
    課員工、戊○○即桃園縣警察局保安隊警員到庭均一致結證證稱查獲該公司違法
    營業當時，被告並不在現場，係在場員工己○○指稱負責人為被告，其等乃依其
    所述將被告姓名載入負責人欄，事後並未對己○○製作筆錄，亦未再傳訊被告求
    證等節甚詳，參酌本院傳拘證人己○○，證人己○○復均拒不到庭陳述等情以觀
    ，益徵該公司違法營業情事與被告未必有關。是僅憑現場員工己○○一人未經結
    證之證言，遽指被告為貝爾夢斯公司之負責人，實嫌率斷。此外查無足證被告犯
    罪之積極證據，自應諭知無罪，以符信讞。
三、據上論斷，應依刑事訴訟法第四百五十二條、第三百零一條第一項，判決如主文
    。
中      華        民        國    八十九    年    十    月      三      日
                                    臺灣桃園地方法院刑事第五庭
                法  官  楊  得  君
右正本證明與原本無異。
如不服本判決，應於判決送達後十日內向本院提出上訴狀( 應附繕本 )，上訴於臺灣
高等法院。
                                        書記官  簡  慧  瑛
中       華        民        國    八十九   年    十    月      六      日


司法院資訊處製作；財團法人民間司法改革基金會備份。
